臺灣板橋地方法院刑事判決　　　　　　 100年度易字第3407號
公　訴　人　臺灣板橋地方法院檢察署檢察官
被　　　告　王世忠
上列被告因竊盜案件，經檢察官提起公訴（100 年度偵緝字第20
44號、第2045號），本院判決如下：
    主  文
王世忠犯如附表所示之罪，均累犯，各處如附表所示之刑。應執
行有期徒刑壹年伍月。
    事  實
一、王世忠曾因：（一）竊盜案件，於民國〈下同〉96年11月29
    日，經本院以96年度簡字第7420號刑事簡易判決判處有期徒
    刑6 月，97年5 月2 日判決確定。（二）竊盜案件，於97年
    3 月26日，經本院以97年度簡字第1554號刑事簡易判決判處
    有期徒刑5 月，97年5 月12日判決確定。（三）贓物案件，
    於96年10月29日，經本院以96年度簡字第6803號刑事簡易判
    決判處有期徒刑3 月，96年12月31日判決確定。（四）違反
    毒品危害防制條例案件，於97年1 月15日，經本院以97年度
    簡字第254 號刑事簡易判決判處有期徒刑5 月，97年3 月31
    日判決確定，並與前開（三）所示之罪刑，於97年5 月8 日
    ，經本院以97年度聲字第1769號裁定應執行有期徒刑7 月確
    定。（五）違反毒品危害防制條例案件，於97年6 月30日，
    經本院以97年度簡字第5740號刑事簡易判決判處有期徒刑5
    月，97年7 月24日判決確定。上開罪刑接續執行，刑期起算
    日期為97年3 月12日，指揮書原載執行完畢日期為99年1 月
    19日（其中含因贓物案件，經本院以97年度簡字第2296號刑
    事簡易判決所判處確定之拘役50日），縮刑期滿日期為99年
    1 月19日（致使本案犯行構成累犯）。
二、詎其猶不知心生悔悟，竟意圖為自己不法之所有而分別為下
    述犯行：
（一）於99年12月10日18時20分許，在新北市○○區○○路185
      巷36弄口，徒手掀開車牌號碼CX5-812 號重型機車〈車主
      ：藍家新〉之置物箱，竊取藍家新所有之咖啡色皮包1 個
      〈內含識別證、機車保險證各1 枚、隨身碟2 個及現金新
      臺幣《下同》100 元〉得手。
（二）於100 年2 月24日3 時餘，在新北市○○區○○路185 巷
      7 號前，以自備鑰匙開啟車牌號碼QSS-646 號輕型機車〈
      車主：潘安和〉之電門後駛離現場而得手。
（三）於100 年2 月26日22時〈起訴書誤繕為10時〉40分許，在
      新北市○○區○○路185 巷內，徒手掀開車牌號碼639-CM
      M 號重型機車〈車主：李欣玫〉之置物箱，竊取李欣玫所
      有之皮包1 個〈內含國民身分證、全民健康保險卡、金融
      卡、悠遊卡各1 枚、行動電話1 具、鑰匙及現金400 元〉
      得手。
（四）於100 年4 月4 日〈起訴書誤繕為7 日〉2 時4 分許，自
      未鎖之大門侵入新北市○○區○○路17號6 樓之樓梯間，
      徒手竊取賴麗雅所有之腳踏車1 臺得手。
三、嗣經藍家新、潘安和、李欣玫及賴麗雅報警處理，經警調取
    案發地點監視錄影畫面而循線偵悉上情。
四、案經新北市政府警察局土城分局移送臺灣板橋地方法院檢察
    署檢察官偵查起訴。
    理  由
一、按被告以外之人於審判外之陳述，雖不符同法第159 條之1
    至之4 之規定，而經當事人於審判程序同意作為證據，法院
    審酌該言詞陳述或書面陳述作成時之情況，認為適當者，亦
    得為證據，刑事訴訟法第159 條之5 第1 項定有明文。本件
    被告及檢察官於審判程序中就下述證據資料屬傳聞證據，且
    不符刑事訴訟法第159 條之1 至之4 之規定者，均同意作為
    證據，而本院審酌各該證據資料作成時之一切客觀情況，認
    為適當，故得為證據，合先敘明。
二、訊據被告王世忠坦承上開犯罪事實，核與被害人藍家新、潘
    安和、李欣玫及賴麗雅於警詢中所為之指述相符，復有監視
    器錄影翻拍畫面共25幀（見臺灣板橋地方法院檢察署100 年
    度偵字第11969 號卷第17頁至第19頁、臺灣板橋地方法院檢
    察署100 年度偵字第12609 號卷第15頁至第17頁）及被告所
    著外套（與監視器翻拍畫面相同）之照片4 幀（見臺灣板橋
    地方法院檢察署100 年度偵字第12609 號卷第13頁、第14頁
    ）附卷足憑。從而，本案事證已臻明確，被告犯行洵堪認定
    ，自應依法論科。
三、按刑法第三百二十一條第一項第一款（修正前）之夜間侵入
    住宅竊盜罪，其所謂「住宅」，乃指人類日常居住之場所而
    言，公寓亦屬之。至公寓樓下之「樓梯間」，雖僅供各住戶
    出入通行，然就公寓之整體而言，該樓梯間為該公寓之一部
    分，而與該公寓有密切不可分之關係，故於夜間侵入公寓樓
    下之樓梯間竊盜，難謂無同時妨害居住安全之情形，自應成
    立刑法第三百二十一條第一項第一款於夜間侵入住宅竊盜罪
    （參照最高法院76年台上字第2972號判例）。是核被告王世
    忠所為如「事實」欄二、（一）、（二）、（三）所示之犯
    行，均係犯刑法第320 條第1 項之普通竊盜罪；另所為如「
    事實」欄二、（四）示之犯行，則係犯刑法第321 條第1 項
    第1 款之侵入住宅竊盜罪（起訴書就本案犯行原援引刑法第
    321 條第1 項第1 款、第3 款，惟業據公訴人當庭更正〈見
    本院100 年10月11日準備程序筆錄〉）。被告雖就其所為如
    「事實」一、（三）欄所示犯行，於有偵查犯罪職權之公務
    員未發覺犯罪事實前主動供述（見臺灣板橋地方法院檢察署
    100 年度偵字第11969 號卷第6 頁），惟按刑法第62條前段
    所定之自首減輕其刑，係以對於未發覺之罪自首而受裁判為
    要件。故犯罪行為人應於有偵（調）查犯罪職權之公務員未
    發覺犯罪事實或犯罪人之前自首犯罪，並接受裁判，兩項要
    件兼備，始能邀減輕寬典之適用。若犯罪行為人自首犯罪之
    後，拒不到案或逃逸無蹤，顯無悔罪投誠，甘受裁判之情，
    要與上揭法定減刑規定要件不符，不能予以減刑（參照最高
    法院76年度台上字第2039號、86年度台上字第1951號、94年
    度台上字第5690號、99年度台上字第1199號判決意旨）。查
    被告於前開供述後經檢察官傳喚未到庭，且另因違反毒品危
    害防制條例案件遭通緝，迨100 年7 月21日始經緝獲而到案
    ，此有送達證書、通緝簡表及臺灣高等法院被告前案紀錄表
    各1 份在卷可稽。揆諸前揭說明，被告於偵查中既已逃匿，
    足見無接受裁判之意思，難認其已合於刑法第62條前段自首
    之要件，自無法據以減輕其刑，附此敘明。被告所犯上開各
    罪，犯意個別，時間、地點相異，被害人亦非相同，自應分
    論併罰。查被告曾因：（一）竊盜案件，於96年11月29日，
    經本院以96年度簡字第7420號刑事簡易判決判處有期徒刑6
    月，97年5 月2 日判決確定。（二）竊盜案件，於97年3 月
    26日，經本院以97年度簡字第1554號刑事簡易判決判處有期
    徒刑5 月，97年5 月12日判決確定。（三）贓物案件，於96
    年10月29日，經本院以96年度簡字第6803號刑事簡易判決判
    處有期徒刑3 月，96年12月31日判決確定。（四）違反毒品
    危害防制條例案件，於97年1 月15日，經本院以97年度簡字
    第254 號刑事簡易判決判處有期徒刑5 月，97年3 月31日判
    決確定，並與前開（三）所示之罪刑，於97年5 月8 日，經
    本院以97年度聲字第1769號裁定應執行有期徒刑7 月確定。
    （五）違反毒品危害防制條例案件，於97年6 月30日，經本
    院以97年度簡字第5740號刑事簡易判決判處有期徒刑5 月，
    97年7 月24日判決確定。上開罪刑接續執行，刑期起算日期
    為97年3 月12日，指揮書原載執行完畢日期為99年1 月19日
    （其中含因贓物案件，經本院以97年度簡字第2296號刑事簡
    易判決所判處確定之拘役50日），縮刑期滿日期為99年1 月
    19日，此有臺灣高等法院被告前案紀錄表在卷可稽，其受徒
    刑之執行完畢後，5 年以內故意再犯有期徒刑以上本案之罪
    ，均應依刑法第47條第1 項之規定論以累犯，並依法加重其
    刑。爰審酌被告正值青壯之年，不思以合法方式取得財物，
    竟貪圖一己之私利而為本件犯行之犯罪動機、目的、手段、
    所生危害及其品行、智識程度、犯罪後坦承犯行，態度尚佳
    等一切情狀，各量處如主文所示之刑，並定其應執行之刑，
    以資懲儆。
據上論斷，應依刑事訴訟法第299 條第1 項前段，刑法第320 條
第1 項、第321 條第1 項第1 款、第47條第1 項、第51條第5 款
，刑法施行法第1 條之1 第1 項、第2 項前段，判決如主文。
本案經檢察官黃明絹到庭執行職務。
中    華    民    國    100   年    10    月    31    日
                  刑事第八庭  法  官  陳鴻清
以上正本證明與原本無異。
如不服本判決，應於判決送達後10日內敘明上訴理由，向本院提
出上訴狀 (應附繕本) ，上訴於臺灣高等法院。其未敘述上訴理
由者，應於上訴期間屆滿後20日內向本院補提理由書「切勿逕送
上級法院」。
                              書記官  黃頌棻
中    華    民    國    100   年    10    月    31    日
附錄本案論罪科刑法條全文：
刑法第320 條：
意圖為自己或第三人不法之所有，而竊取他人之動產者，為竊盜
罪，處五年以下有期徒刑、拘役或五百元以下罰金。
意圖為自己或第三人不法之利益，而竊佔他人之不動產者，依前
項之規定處斷。
前二項之未遂犯罰之。
刑法第321 條：
犯竊盜罪而有下列情形之一者，處六月以上、五年以下有期徒刑
，得併科新臺幣十萬元以下罰金：
一、侵入住宅或有人居住之建築物、船艦或隱匿其內而犯之者。
二、毀越門扇、牆垣或其他安全設備而犯之者。
三、攜帶兇器而犯之者。
四、結夥三人以上而犯之者。
五、乘火災、水災或其他災害之際而犯之者。
六、在車站、埠頭、航空站或其他供水、陸、空公眾運輸之舟、
    車、航空機內而犯之者。
前項之未遂犯罰之。
附表：
┌──┬─────────────┬───────┐
│編號│所犯罪名及宣告刑          │犯罪事實      │
├──┼─────────────┼───────┤
│ 一 │竊盜，累犯，處有期徒刑月│如「事實」欄二│
│    │。                        │、（一）所示  │
├──┼─────────────┼───────┤
│ 二 │竊盜，累犯，處有期徒刑伍月│如「事實」欄二│
│    │。                        │、（二）所示  │
├──┼─────────────┼───────┤
│ 三 │竊盜，累犯，處有期徒刑月│如「事實」欄二│
│    │。                        │、（三）所示  │
├──┼─────────────┼───────┤
│ 四 │侵入住宅竊盜，累犯，處有期│如「事實」欄二│
│    │徒刑捌月。                │、（四）所示  │
└──┴─────────────┴───────┘